臺灣新竹地方法院刑事判決　　　　　　　　　　　　　　九十年度訴字第六三九號
　　公　訴　人　臺灣新竹地方法院檢察署檢察官
　　被　　　告　甲○○
　　指定辯護人　本院公設辯護人　林銘宏
右列被告因違反毒品危害防制條例案件，經檢察官提起公訴（九十年度偵字第六三二
七號），本院判決如左：
    主      文
甲○○連續販賣第二級毒品，累犯，處有期徒刑柒年陸月。犯罪所得新臺幣伍仟元沒
收之，如全部或一部不能沒收時，以其財產抵償之。扣案之分裝袋壹佰個，沒收。
被訴連續販賣第一級毒品部分，無罪。
    事      實
一、甲○○曾因違反毒品危害防制條例案件，經本院判處有期徒刑三月，於民國八十
    九年八月二十四日易科罰金執行完畢，仍不知悔改，明知安非他命係屬毒品危害
    防制條例所規範之第二級毒品，仍在不詳時間、地點，向不詳姓名、年籍之成年
    人販入安非他命，販入後再基於意圖營利之概括犯意，以行動電話000000
    0000號作為聯絡工具，自九十年八月底起至九月初某日止，連續在新竹市○
    區○○里○○鄰○○街一０三號住處，以每０‧五公克新臺幣（下同）一千元之
    代價，販賣第二級毒品安非他命予乙○○約五次（施用毒品部分，另經臺灣新竹
    地方法院檢察署檢察官以九十年毒偵字第一七五五號、九十一年度毒偵字第三七
    九號偵查起訴），得款五千元。嗣於同年十月二十四日晚上九時許，為警在甲○○前開住處查獲，並扣得其所有供販賣毒品所用之分裝袋一百個（起訴書載為九
    十五個），而得知上情。
二、案經新竹市警察局第三分局報請臺灣新竹地方法院檢察署檢察官偵查起訴。
    理      由
壹、有罪部分（即販賣第二級毒品安非他命之部分）：
一、訊據被告甲○○矢口否認有何販賣第二級毒品安非他命予乙○○，辯稱：我並未
    販賣毒品云云。經查，右開犯罪事實，業據證人乙○○迭於警訊時、偵查中結證
    屬實，並於本院九十年十二月三十一日訊問時證述：「（問：施用之安非他命如
    何來？）答：我有在九十年八月中旬至九月跟被告買過七、八次，每次買一、二
    千元，一千元大概可以買０‧五至０‧六公克不等是含包裝塑膠袋，我都打電話
    聯絡0000000000號，有時去他家仁愛路拿，有時約在外面拿，：：。
    」、「（問：與被告有無仇恨？）答：沒有，【沒有必要害他】，我也不認識丙○○。：：」等語在卷，而證人乙○○與被告甲○○二人均因施用第二級毒品安
    非他命案件，經採尿送鑑定後，有甲基安非他命陽性反應，有臺灣新竹地方法院
    檢察署九十年度毒偵字第一七五五號、九十一年度毒偵字第三七九號起訴書及本
    院九十年度訴字第二八八號刑事判決各一份在卷可稽，是證人乙○○與被告甲○○二人均有買受毒品予以施用之需求。再者，被告甲○○復供承與證人乙○○亦
    無任何仇隙，足徵證人乙○○當無設詞誣攀之理，證詞堪信為真實。
二、按被告是賣出者，而證人乙○○是販入者，因販入者必須籌措資金，當以販入者
    就販賣之金額、次數記憶較深，爰以證人乙○○最初於警訊之指述約五次為依據
    。雖被告否認販賣安非他命犯行，而未就販入之價格交待，致本院無從得知被告
    購入安非他命之確實價格，進而與販出之價格比較被告究竟獲得多少利益，然販
    賣安非他命係屬違法行為，非可公然為之，不論是瓶裝或紙包之安非他命，均可
    任意分裝增減其重量，而每次販賣之價格，亦隨雙方關係之深淺、雙方之資力、
    需求之程度等因素，機動的調整，致販賣之利得，除被告坦承犯行，或價量俱臻
    明確外，委難查得實情，但除有具體證據，足以認定係以同一價格轉售，確未牟
    利外，因安非他命為物稀價昂，且為政府嚴格取締之犯罪，苟無利得，豈有人願
    甘冒重刑，而以原價買賣安非他命之理，故被告販入之價格必較販出之價格低廉
    ，而從中賺取差價牟利之營利意圖甚明，從而本件當認被告有營利意圖。又證人
    乙○○自承和被告沒有任何仇恨，殊無誣陷被告之理，堪認被告甲○○販賣第二
    級毒品安非他命予乙○○約五次，亦屬實在，此外，復有分裝袋一百個扣案可稽
    ，被告前揭之所辯，顯係事後卸責之詞，不足採信，犯行堪以認定。
三、查安非他命係毒品危害防制條例第二條第二項第二款所稱之第二級毒品，不得非
    法販賣。核被告販賣安非他命所為，係犯毒品危害防制條例第四條第二項之販賣
    第二級毒品罪。被告販賣前持有安非他命之低度行為，應為販賣安非他命之高度
    行為所吸收，不另論罪。被告先後五次販賣第二級毒品安非他命犯行，時間緊接
    ，罪名與構成要件相同，顯係基於概括犯意而為，均應依連續犯規定論以一罪，
    除其所犯之法定最重本刑為無期徒刑，依刑法第六十五條第一項之規定，不得加
    重其刑外，餘則加重其刑。又被告甲○○前曾因違反毒品危害防制條例案件，經
    本院判處有期徒刑三月，於八十九年八月二十四日易科罰金執行完畢，有臺灣新
    竹地方法院檢察署刑案資料查註紀錄表、臺灣高等法院被告全國前案紀錄表及本
    院法務部在監在押資料表各一份附卷足憑，其於五年以內再犯本件有期徒刑以上
    之罪，為累犯，除無期徒刑外，應依刑法第四十七條規定遞加其刑。公訴人起訴
    事實雖僅載明九十年八月底，未就被告至九十年九月初販賣之事實起訴，然該部
    分事實與起訴事實既有連續犯之裁判上一罪關係，基於審判不可分原則，本院自
    應併予審究，併此敘明。爰審酌被告施用毒品之前科紀錄，為貪圖暴利，竟進而
    販賣第二級毒品，嚴重影響社會善良風氣，且戕害國民健康，及所販賣之毒品數
    量甚微等一切情狀，量處如主文第一項所示之刑。另關於被告販賣毒品所得財物
    五千元，應依同條例第十九條第一項諭知沒收，如全部或一部不能沒收時，以其
    財產抵償之。又扣案之分裝袋一百個，雖被告陳稱係其女友販賣檳榔所用，惟該
    小分裝袋各長五‧二公分、寬三‧二公分，要非屬販賣檳榔所用，而應認係被告
    所有，供分裝第二級毒品安非他命販賣所用，仍應依同條例第十九條第一項宣告
    沒收之。至吸食器一組，則顯非供販賣所用，而應為施用第二級毒品安非他命之
    器具，爰不為沒收之諭知，併予敘明。
貳、無罪部分（販賣第一級毒品海洛因部分）：
一、公訴意旨另以：被告甲○○明知海洛因係屬毒品危害防制條例所規範之第一級毒
    品，在不詳時間、地點，向不詳姓名年籍之成年人販入海洛因，販入後再基於意
    圖營利之概括犯意，於九十年一、二月間，連續在新竹市○區○○里○○鄰○○
    路一０三號住處，以第一級毒品海洛因毛重約一公克三千元之代價賣予丙○○五
    次（持有第一級毒品海洛因犯行，業經臺灣新竹地方法院檢察署檢察官以九十年
    度毒偵字第一五二六號起訴，並經本院以九十一年度訴字第一０三號判處有期徒
    刑三月號在案）。嗣於同年十月二十四日晚上九時許，為警在甲○○右開住處，
    查獲，而得知上情。因認被告涉有違反毒品危害防制條例第四條第一項販賣第一
    級毒品海洛因罪嫌云云。
二、按犯罪事實應依證據認定之，無證據不得推定其犯罪事實；又不能證明被告犯罪
    者，應諭知無罪之判決。刑事訴訟法第一百五十四條、第三百零一條第一項分別
    定有明文。又刑事訴訟法上所謂認定犯罪事實之證據，係指足以認定被告確有犯
    罪行為之積極證據而言，該項證據自須適合於被告犯罪事實之認定，始得採為斷
    罪資料；認定不利於被告之事實，須依積極證據，苟積極證據不足為不利於被告
    事實之認定時，即應為有利於被告之認定，更不必有何有利之證據。最高法院二
    十九年上字第三一０五號、三十年上字第八一六號分別著有判例。
三、公訴人認被告涉有前揭販賣第一級毒品海洛因罪嫌，無非係以證人丙○○在警訊
    時之證述，有警訊筆錄可按（見偵查卷第九頁）為其論據。
四、訊據被告甲○○矢口否認有於起訴書所指時間、地點販賣第一級毒品海洛因予陳
    陳欽之犯行，辯稱：我和丙○○有金錢糾紛，我沒有販賣海洛因與丙○○等語。
    經查，本件證人丙○○於九十年九月二十日下午一時五十五分許，在新竹市警察
    局第三分局中華派出所警訊初訊時：「（問：你所施打第一級毒品海洛因是向何
    人所購買的？價值多少？）答：【是一名綽號『阿國』的朋友送給我吸食施打】
    ，價值不用錢。《年籍資料不詳，年約三十歲左右，身高約一六六公分、瘦小》
    ；嗣於同日下午七時許，在新竹市警察局第三分局刑事組警訊複訊時則改稱：「
    （問：你施用之第一級毒品海洛因是向何人？於何時購買？）答：我是向甲○○
    《年籍資料》，【於九十年一、二月間】大約購買五次以上，每次買一公克，價
    格約三千元，詳細時間忘記了。」；復於同日晚上九時四十五分許，在臺灣新竹
    地方法院檢察署檢察官訊問時則供述：「（問：警方扣得之第一級毒品海洛因（
    含包裝塑膠袋重０‧二三公克）及注射針筒一支是否為你所有？答：不是我的。
    是朋友到我住處用一用留下來的。」；再於九十一年五月八日本院訊問時證稱：
    「（問：有無施用第一級毒品海洛因、第二級毒品安非他命？）答：九十年二月
    十二日因為施用二級毒品，被法院裁定送觀察勒戒。九十年九月二十日持有一級
    毒品被起訴。我本身有施用一級毒品海洛因。」、「（問：九十年九月二十日被
    查獲第一級毒品海洛因如何來的？）答：是我向甲○○買的。」、「（問：九十
    年八月底時有無在新竹市○○里○○街一０三號甲○○住處，以一公克三千元之
    代價購買第一級毒品海洛因？）答：我買一級毒品都到甲○○住處買的，我以前
    向甲○○買過三次安非他命，每一次買二千元，數量有二公克，甲○○九十年九
    月二十日查獲前一、二星期拿一次海洛因給我，沒有說要賣我多少錢，我有用過
    一次，他給我的數量約可用五次，我和甲○○認識很久了，他也有請過我一次安
    非他命，在他家，大概在九十年二月十二日之前，約一月中旬，那次直接在他家
    施用，那次是我到他家去買二千元安非他命，他拿一些給我當場在他家施用，當
    天是送我的，不收費用。」；且於九十一年七月十日下午二時十五分許，本院囑
    託臺灣臺東地方法院訊問時則證述：「（問：所說的《但東西確實是甲○○給我
    的》給你，是賣你還是給你的？答：【應該是請我吃的。】」、「（問：於同日
    （係指九十年九月二十日）晚上九時四十五分許，在臺灣新竹地方法院檢察署檢
    察官訊問時則供述扣案之第一級毒品海洛因（含包裝塑膠袋重０‧二三公克）是
    朋友留下來的。《朋友》究何所指？答：【就是指甲○○。】」、「（問：何時
    開始施用第一級毒品海洛因？答：大約是九十年九月份被查獲勒戒前；有向甲○○購買過第一級毒品海洛因是從九十年九月份開始。」等語在卷，復於本院九十
    一年四月二十四日審理另案持有第一級毒品海洛因犯行時，供承：「九十年九月
    二十日前一星期，甲○○把０‧二三公克海洛因及吸食器給我吸食。」等語明白
    （業經本院調閱九十一年度訴字第一０三號卷宗）。而公訴人所據以起訴被告販
    賣第一級毒品海洛因予丙○○之時間係九十年一、二月間，然查，證人丙○○於
    九十年二月十一日，在苗栗縣竹南鎮○○路與新竹市○○○○○道口處，經新竹
    市警察局第三分局查獲施用第二級毒品安非他命犯行，並在其上衣口袋內，扣得
    第二級毒品安非他命（含包裝塑膠袋重０點九公克），被告施用第二級毒品犯行
    ，經本院裁定送觀察、勒戒後，認無繼續施用毒品傾向，由臺灣新竹地方法院檢
    察署檢察官為不起訴處分等情，有臺灣新竹地方法院檢察署檢察官九十年度毒偵
    字第三七０號不起訴處分書附卷足參，扣案之第二級毒品安非他命，亦經本院裁
    定單獨宣告沒收，並有本院九十年度聲字第四二六號刑事裁定在卷足憑，足見證
    人丙○○於九十年二月間並無施用第一級毒品海洛因，所指證於九十年一、二月
    間，向被告購買第一級毒品海洛因之情，即有疑義。又證人丙○○於迭次訊問時
    對於被告販賣毒品日期記憶容有糢糊，惟究係販入？被告所請？或一起施用？當
    不至於有所誤認。且證人丙○○於九十年九月二十日下午一時五十五分許，在新
    竹市警察局第三分局中華派出所第一次警訊時即以表示所施打第一級毒品海洛因
    是一名綽號『阿國』的朋友所送，對於被告販賣之事實支字未提，則於事隔數月
    本院訊問時，始明確指出「甲○○九十年九月二十日查獲前一、二星期拿一次海
    洛因給我，沒有說要賣我多少錢，我有用過一次，：：」，突然憶起上揭事實，
    顯與常情有違。而證人丙○○有無至被告家中購入海洛因或安非他命？或係由被
    告轉讓？等構成要件事實，前後所證情節均相互矛盾，上開證人之證詞既有瑕疵
    且無憑信性，不得採為證據。綜上可知，本件尚難認有積極證據足以證明被告有
    何販賣第一級毒品海洛因之行為，自亦無從以證人丙○○上開有瑕疵之證詞，即
    為被告有罪之認定。此外，本院復查無其他積極證據足以證明被告有何販賣第一
    級毒品海洛因之行為，應認被告此部分之犯罪尚屬不能證明，爰依法為被告無罪
    判決之諭知。
五、至證人丙○○所指於九十年二月份之前有向被告甲○○購買第二級毒品安非他命
    之犯行，與公訴人起訴於九十年八月底，販賣第二級毒品安非他命予乙○○，時
    間相距近六與月，及證人丙○○向被告甲○○購買第一級毒品海洛因時，被告甲○○會請（轉讓）第二級毒品安非他命之犯行，均難認有裁判上一罪之關係，則
    應由公訴人另行依法處理，均附此敘明。
據上論斷，應依刑事訴訟法第二百九十九條第一項前段、第三百零一條第一項，毒品
危害防制條例第四條第二項、第十九條第一項，刑法第十一條前段、第五十六條、第
四十七條，判決如主文。
本案經檢察官劉邦繡到庭執行職務
中      華      民      國    九十一    年      九      月     十七     日
                                  臺灣新竹地方法院刑事第一庭
                                      法  官  林  秋  宜
右正本證明與原本無異。
如不服本判決，應於判決送達後十日內，向本院提出上訴狀（應附繕本），上訴於臺
灣高等法院。
                                      書記官  鄒  茂  瑜
中      華      民      國    九十一    年      九      月     十七     日
附錄本案論罪科刑法條
毒品危害防制條例第四條
製造、運輸、販賣第一級毒品者，處死刑或無期徒刑；處無期徒刑者，得併科新臺幣
一千萬元以下罰金。
製造、運輸、販賣第二級毒品者，處無期徒刑或七年以上有期徒刑，得併科新臺幣七
百萬元以下罰金。
製造、運輸、販賣第三級毒品者，處五年以上有期徒刑，得併科新臺幣五百萬元以下
罰金。
製造、運輸、販賣專供製造或施用毒品之器具者，處一年以上七年以下有期徒刑，得
併科新臺幣一百萬元以下罰金。
前四項之未遂犯罰之。
